# 售后回租形成融资租赁的处理

提问人：markchan 时间：2018-05-03 17:17:08
老师，您好！ 在对企业进行 17 年年报审计中遇到一个售后回租形成融资租赁的问题，向您请教。 具体业务是：企业和租赁公司同时签订了两份合同，一份买卖合同，一份是融资租赁合同 1.买卖合同中固定资产销售价格是4,630,100.00元，具体规定：（ 1 ）承租方需向出租方支付手续费46,300.00元、期末购买权1,000.00元，第一期租金300,000.00元，预收租金238,000.00元（抵充第 18 期部分租金）合计：585,300.00元，上述款项由出租方在支付货款时直接扣除。 （ 2 ）出租方在收到承租方通知并确定起租后，向承租方支付剩余货款4,044,800.00元。 （ 3 ）承租方在此确认，出租方按上述约定支付货款后，视为出租方支付了100%的货款。
2.融资租赁合同具体规定：（ 1 ）租赁期1.5年（ 18 期，每期 1 个月） （ 2 ）预收租金238,000.00元（抵充第 18 期部分租金）（ 3 ）租期结束后购买选择权1,000.00元。 租赁公司的 18 期支付预定表是：2017-11-10至2018-04-10共 6 期，承租方每期支付300,000.00元；2018-05-10至2018-10-10共 6 期，承租方每期支付275,000.00元；2018-11-10至2019-04-10共 6 期，承租方每期支付255,000.00元。 （第一期租金在出租方支付货款时直接扣除）
以上就是这项业务的大致情况。因出售的固定资产有多个，固定资产入账时间、折旧期限也不一样，若该项售后租回业务按租赁准则即出售---租回，未确认售后租回损益调整每期折旧费用来处理，非常之复杂。若用借款准则来处理，相对简单些，对损益也没有影响。但用借款准则处理时，我对会计核算上有点拿捏不准。特向您请教（ 1 ）承租方固定资产出售时支付的手续费、期末购买权、支付的第一期租金、预收的租金如何会计处理？ （ 2 ）承租方租回时怎样会计处理？ 盼老师不吝赐教!谢谢！

回答人：chenyiwei
对售后回租构成的融资租赁，可直接作为资产抵押借款进行会计处理。具体案例可参考：《瑞华研究 2010 ～ 2016 汇编》之“问题4-2-9 （售后回租构成融资租赁的情况下，卖方兼承租人支付的手续费的会计处理）”、“问题4-2-10（以在建船舶“售后回租”方式融资的相关会计处理）”、“问题4-2-12（涉及保证金及手续费的售后回租构成融资租赁交易的会计处理）”、“问题4-2-13（涉及税金影响的售后回租构成融资租赁交易的会计处理）”。

回答人：chenyiwei
可见附件。
问题4-2-12、4-2-13.docx
(49.28 KB, 下载次数: 89)
2018-7-3 05:01 上传 点击文件名下载附件

提问人：markchan 时间：2018-05-04 10:59:54
请问老师：长期应付款的入账金额是按 18 期支付的租金合计数加上 1000 元的期末购买权吗？

回答人：chenyiwei
是。

提问人：markchan 时间：2018-05-04 23:04:24
借：银行存款 4,044,800.00 未确认融资费用 936,200.00 贷：长期应付款 4,981,000.00请问老师，分录这样做对吗？

回答人：chenyiwei
可以。“银行存款”为实际收到款项净额；“长期应付款”为各期租金和期末留购价款之和；两者差额为未确认融资费用，包括手续费等在内。